【裁判字號】    95,易,7
【裁判日期】    950126
【裁判案由】    竊盜等
【裁判全文】
臺灣高雄地方法院刑事判決                 95年度易字第7號
公  訴  人  臺灣高雄地方法院檢察署檢察官
被      告  乙○○
選任辯護人  蔡鴻杰律師
被      告  丙○○
上列被告等因竊盜等案件，經檢察官提起公訴（94年度偵字第11
126 號），本院改依簡式審判程序審理，判決如下：
    主  文
乙○○共同犯侵入住宅罪，處有期徒刑貳月，如易科罰金，以參
佰元折算壹日；又共同犯竊盜罪，處有期徒刑參月，如易科罰金
，以參佰元折算壹日。應執行有期徒刑肆月，如易科罰金，以參
佰元折算壹日。緩刑貳年。
丙○○共同犯侵入住宅罪，處有期徒刑參月，如易科罰金，以參
佰元折算壹日；又共同犯竊盜罪，處有期徒刑肆月，如易科罰金
，以參佰元折算壹日。應執行有期徒刑陸月，如易科罰金，以參
佰元折算壹日。
    事  實
一、丙○○及乙○○於民國94年5 月12日凌晨3 時許，共同騎乘
    機車至戊○○○及其女兒丁○○位於高雄縣鳳山市○○街77
    巷5 號之住處，欲向丁○○索回丙○○所有而暫借與丁○○
    之LV牌書包，然因丁○○恰至台南而未在該處，戊○○○遂
    向丙○○及乙○○表示「丁○○不在家」，且未同意丙○○
    及乙○○進入屋內，詎丙○○及乙○○2 人竟共同基於侵入
    他人住宅之犯意聯絡，不顧戊○○○之反對而一同強行進入
    屋內，並因而撞倒當時正在門邊之戊○○○，戊○○○當場
    羊癲瘋發作，丙○○及乙○○2 人見狀，乃以布塞入戊○○○口中及餵服開水、藥物之方式施以急救，待戊○○○病情
    穩定後，渠2 人即在屋內尋找前開LV牌書包，然遍尋未獲，
    渠2 人竟因而另共同基於意圖為自己不法所有之犯意聯絡，
    在丁○○之房間內，共同徒手竊取丁○○所有之撲滿3 個（
    內有現金新臺幣（下同）共約1300元）、LV牌皮夾（內有現
    金2000元）、LV牌手提包、LV牌零錢包各1 只、三星牌手機
    1 支、JOJO牌太陽眼鏡1 支、JOJO牌腰包1 個，得手後渠2
    人即離去該處，並朋分上開竊得之物品，嗣經戊○○○報警
    處理，循線查獲丙○○及乙○○，並在丙○○處扣得前開現
    金中之700 元及LV牌皮夾、LV牌手提包、LV牌零錢包各1 只
    ，在乙○○處扣得上開三星牌手機1 支、JOJO牌太陽眼鏡1
    支、JOJO牌腰包1 個（嗣均經返還丁○○，而其他現金已為
    丙○○、乙○○2 人花用一空，撲滿3 個則為丙○○丟棄而
    未尋獲），因而知悉上情。
二、案經戊○○○訴由高雄縣政府警察局鳳山分局報請臺灣高雄
    地方法院檢察署檢察官偵查起訴。
    理  由
一、按本件被告丙○○、乙○○2 人所犯均係死刑、無期徒刑、
    最輕本刑為三年以上有期徒刑以外之罪，渠等於準備程序就
    前揭被訴事實為有罪之陳述，經受命法官告知簡式審判程序
    之旨，並聽取公訴人、被告2 人及辯護人之意見後，本院認
    無不得或不宜改依簡式審判程序進行之處，爰依刑事訴訟法
    第273 條之1 第1 項、第284 條之1 ，裁定本件由受命法官
    獨任進行簡式審判程序，合先敘明。
二、前揭犯罪事實，業據被告2 人於本院審理中均坦承不諱，核
    與告訴人戊○○○於警詢及偵訊中之證述內容、被害人丁○○於偵訊中之證述內容大致相符，並有丁○○出具之贓物認
    領保管單及查獲相片在卷可稽，則被告2 人前開自白，顯與
    事實相符，堪以採信。本件事證明確，被告2 人上揭犯行，
    洵堪認定。
三、按竊盜因夜間侵入而加重其刑者，以其於侵害財產監督權外
    ，兼妨害家宅之安寧而設，必須於未經侵入以前，即有竊盜
    之意思，從而以侵入為其竊盜手段者，始能成立（最高法院
    著有25年上字第6203號判例可資參照），本件被告2 人雖於
    夜間侵入他人住宅，嗣後並有竊盜行為，然渠2 人初始侵入
    他人住宅之目的，並非意欲竊盜，而係企求尋找取回被告丙○○之物品，嗣於遍尋未獲後，方另行起意行竊，揆諸前開
    說明，渠2 人尚難論以刑法第321 條第1 項第1 款之夜間侵
    入住宅竊盜罪。是核被告2 人所為，均係犯刑法第306 條第
    1 項之侵入住宅罪及同法第320 條第1 項之竊盜罪。渠2 人
    就上開2 罪間，有犯意聯絡及行為分擔，均為共同正犯。被
    告2 人所犯上開2 罪間，犯意各別、行為互殊，觸犯構成要
    件相異之罪名，自應分論併罰。爰審酌被告2 人在告訴人明
    示反對之情形下，仍強行侵入他人住宅，妨害他人住居安寧
    ，嗣並任意竊取他人財物，所為並無可取，然念及渠2 人犯
    後坦承犯行，態度良好，且所竊取之財物，大部分已返還被
    害人，復參以在本件犯行之中，被告丙○○係居於主導之地
    位，被告乙○○係因被告丙○○之提議方為前開犯行，被告
    丙○○之惡性較被告乙○○為重等一切情狀，分別量處如主
    文所示之刑，並均定應執行之刑，復均諭知易科罰金之折算
    標準，以資懲儆。查被告乙○○前未曾犯罪受有期徒刑以上
    刑之宣告，有本院被告院內索引卡紀錄表、臺灣高等法院被
    告前案紀錄表在卷可按，素行尚非不佳，且犯後坦承犯行，
    而於本院審理中顯露深切悔意，並僅因一時短於思慮，在他
    人唆使之下，致觸犯本件犯行，所犯情節尚非重大，經此刑
    之宣告後，應知警惕而信無再犯之虞，因認暫不執行其刑為
    當，故併予以宣告緩刑2 年，以啟自新。
據上論斷，應依刑事訴訟法第273 條之1 第1 項、第284 條之1
、第299 條第1 項前段，刑法第28條、第306 條第1 項、第320
條第1 項、第51條第5 款、第41條第1 項前段、第74條第1 款，
罰金罰鍰提高標準條例第1 條前段、第2 條，判決如主文。
本案經檢察官甲○○到庭執行職務。
中    華    民    國    95    年    1     月    26    日
                  刑事第五庭    法  官 陳君杰
以上正本證明與原本無異。
如不服本判決，應於判決送達後10日內，向本院提出上訴狀。
中    華    民    國    95    年    1     月    26    日
                                書記官 陳昱良
附錄本案論罪科刑法條：
刑法第306 條第1 項
無故侵入他人住宅、建築物或附連圍繞之土地或船艦者，處1 年
以下有期徒刑、拘役或300 元以下罰金。
刑法第320 條第1 項
意圖為自己或第三人不法之所有，而竊取他人之動產者，為竊盜
罪，處5 年以下有期徒刑、拘役或500 元以下罰金。


司法院資訊處製作；財團法人民間司法改革基金會備份。
